臺灣彰化地方法院刑事判決　　　　　　94年度訴字第2098號
公　訴　人　臺灣彰化地方法院檢察署檢察官
被　　　告　甲○○
上列被告因違反毒品危害防制條例案件，經檢察官提起公訴（94
年度毒偵字第5355號），本院認有刑事訴訟法第273-1條第1項之
情形，而改依簡式審判程序判決如下：
    主  文
甲○○施用第一級毒品，累犯，處有期徒刑捌月，扣案之注射針
筒貳支，沒收之。
    事  實
一、甲○○曾因違反槍砲彈藥刀械管制條例案件，經臺灣高等法
    院臺中分院以83年上易字1251號判決判處有期徒刑5月確定
    ，復因違反肅清煙毒條例等案件，經臺灣高等法院臺中分院
    以83年上訴字872號判決分別判處有期徒刑3年、4月，應執
    行有期徒刑3年3月確定，二案嗣經定應執行刑有期徒刑3年6
    月；又因違反麻醉藥品管理條例件案，經臺灣高等法院臺中
    分院以84年上易字1415號判決判處有期徒刑5月確定，再因
    違反肅清煙毒條例案件，經臺灣高等法院臺中分院以84上訴
    字2544號判決判處有期徒刑3年2月確定，嗣定應執行有期徒
    刑3年5月，上開二應執行刑經接續執行，於民國（下同）87
    年5月7日縮短刑期假釋出監付保護管束，於保護管束期間，
    嗣因施用毒品案件撤銷假釋，再次入監執行所餘刑期3年4月
    26日，業於94年1月31日縮短刑期執行完畢。另其前因施用
    毒品案件，經本院以90年度毒聲字第1288號裁定送觀察、勒
    戒後，認有繼續施用毒品之傾向，並經本院以90年度毒聲字
    第2273號裁定送強制戒治1年，嗣於90年11月7日，經本院以
    90年度毒聲字第4121號裁定停止戒治，所餘戒治期間付保護
    管束，業於91年6月6日交付保護管束期滿視為執行完畢。詎
    其仍不知悔改，於前開強制戒治執行完畢釋放後5年內，復
    基於施用第一級毒品海洛因及第二級毒品甲基安非他命（起
    訴書誤載為安非他命）之犯意，於94年9月11日晚間8時許，
    在彰化縣鹿港鎮頭南里頭庄巷11號之住所內，以將第一級毒
    品海洛因及第二級毒品甲基安非他命一同置入玻璃吸食器內
    ，以火燒烤使之產生煙霧後加以吸食之方式，同時施用第一
    級毒品海洛因及第二級毒品甲基安非他命一次。嗣於94年9
    月14日上午10時50分許，在彰化縣彰化市○○路○段185號前
    為警查獲，並當場扣得甲○○所有，預備供其施打海洛因所
    用之注射針筒2支，而查悉上情。
二、案經彰化縣警察局彰化分局報請臺灣彰化地方法院檢察署檢
    察官偵查起訴，本院認有刑事訴訟法第273-1條第1項之情形
    ，而改依簡式審判程序審理。
    理  由
一、按除被告所犯為死刑、無期徒刑、最輕本刑為3年以上有期
    徒刑之罪或高等法院管轄第一審案件者外，於刑事訴訟法第
    273條第1項程序進行中，被告先就被訴事實為有罪之陳述時
    ，審判長得告知被告簡式審判程序之旨，並聽取當事人、代
    理人、辯護人及輔佐人之意見後，裁定進行簡式審判程序；
    除簡式審判程序及簡易程序案件外，第一審應行合議審判，
    刑事訴訟法第273-1條第1項、第284-1條之分別定有明文。
    本件被告甲○○所犯係死刑、無期徒刑、最輕本刑為3年以
    上有期徒刑或高等法院管轄第一審案件以外之罪，並於本院
    行準備程序時就被訴事實為有罪之陳述，本院合議庭依前揭
    規定，經評議結果，裁定改由受命法官獨任行簡式審判程序
    ，先予敘明。
二、上揭事實，業據被告迭於警詢及本院行準備程序與審理時均
    坦承不諱，且其於94年9月14日為警查獲時所採取之尿液，
    經送鑑驗結果，確呈甲基安非他命與嗎啡陽性反應，此有彰
    化縣警察局彰化分局委託檢驗尿液代號與真實姓名對照單及
    彰化縣衛生局94年9月26日煙檢字第944156號煙毒尿液檢驗
    成績書各一紙附卷可稽，復參以施用第一級毒品海洛因、第
    二級毒品甲基安非他命具有成癮性，被告前又已有施用毒品
    之犯行，有其前案紀錄可憑，且經觀察勒戒、強制戒治執行
    後，仍再次施用毒品，並屢為警查獲，被告顯有難以戒斷，
    且已成癮之情事。再查，被告曾因施用毒品案件，經本院以
    90年度毒聲字第1288號裁定送觀察、勒戒後，認有繼續施用
    毒品之傾向，並經本院以90年度毒聲字第2273號裁定送強制
    戒治1年，嗣於90年11月7日，經本院以90年度毒聲字第4121
    號裁定停止戒治，所餘戒治期間付保護管束，業於91年6月6
    日交付保護管束期滿視為執行完畢等情，有該臺灣高等法院
    被告全國前案紀錄表及臺灣彰化地方法院檢察署刑案資料查
    註紀錄表在卷足憑，被告顯係於受強制戒治執行完畢釋放後
    ，5年內再犯毒品危害防制條例第10條第1、2項之罪，依同
    條例第23條第2項規定，應依法論科。綜上所述，本件犯罪
    事證明確，被告前開犯行洵堪認定。
三、核被告甲○○所為，係犯毒品危害防制條例第10條第1項之
    施用第一級毒品罪及同條第2項之施用第二級毒品罪。被告
    為施用毒品、而持有第一、二級毒品，其持有之低度行為均
    應為施用之高度行為所吸收，均不另論罪。又被告以一個施
    用行為，同時施用第一級毒品海洛因及第二級毒品甲基安非
    他命，係一行為同時觸犯二罪名，為想像競合犯，應依刑法
    第55條之規定，從一重之施用第一級毒品海洛因罪處斷。復
    查被告曾因違反槍砲彈藥刀械管制條例案件，經臺灣高等法
    院臺中分院以83年上易字1251號號判決分別判處有期徒刑5
    月確定，又因違反肅清煙毒條例案件，經臺灣高等法院臺中
    分院以83年上訴字872號判決分別判處有期徒刑3年、4月確
    定，嗣經定應執行刑有期徒刑3年6月；復因違反麻醉藥品管
    制條例案件，經臺灣高等法院臺中分院以84年上易字1415號
    判決判處有期徒刑5月確定，再因違反肅清煙毒條例案件，
    經臺灣高等法院臺中分院以94上訴字2544號判決判處有期徒
    刑3年2月確定，嗣定應執行有期徒刑3年5月，上開二應執行
    刑經接續執行，於87年5月7日縮短刑期假釋出監付保護管束
    ，於保護管束期間，嗣因施用毒品案件撤銷假釋，再次入監
    執行所餘刑期3年4月26日，業於94年1月31日縮短刑期執行
    完畢等情，有臺灣彰化地方法院檢察署刑案資料查註紀錄表
    及臺灣高等法院被告全國前案紀錄表等件在卷可參，被告於
    受有期徒刑之執行完畢後，5年內再犯有期徒刑以上之罪，
    為累犯，應依刑法第47條規定，加重其刑。另按服用甲基安
    非他命，經代謝後，尿液中可以同時檢出甲基安非他命及安
    非他命，且一般甲基安非他命的濃度會大於安非他命的濃度
    ；但服用安非他命，尿液中只能檢驗出安非他命（參見詮昕
    科技股份有限公司90年10月12日詮昕字第900034號函文）。
    查被告於94年9月14日為警採集之尿液，經送往彰化縣衛生
    局檢驗結果，係呈甲基安非他命陽性反應，揆諸前揭說明，
    足見被告所施用之第二級毒品應為甲基安非他命無訛，檢察
    官起訴書認被告所施用之第二級毒品係安非他命，應屬誤載
    ，附此敘明。爰審酌被告前曾有施用毒品犯行，經送強制戒
    治執行完畢釋放後，猶不知悔改，再施用毒品不輟，不僅戕
    害自身健康，更辜負國家將之視為病人，並施以長時間之戒
    治處遇之苦心，惟其對他人權益之侵害仍屬有限，於本院行
    準備程序與審理時均已坦承犯行，暨其犯罪動機、目的、手
    段、施用之次數、期間及其智識程度、生活狀況等一切情狀
    ，量處如主文所示之刑。扣案之注射針筒2支，係屬施用第
    一級毒品之器具，為被告所有，且係供被告預備施用第一級
    毒品海洛因所用，業據被告供承在卷，爰依刑法第38條第1
    項第2款規定，沒收之。
四、據上論斷，應依刑事訴訟法第273-1第1項、第299條第1項前
    段，毒品危害防制條例第10條第1項、第2項，刑法第11條前
    段、第55條、第47條、第38條第1項第2款，判決如主文。
本案經檢察官何蕙君到庭執行職務。
中　　華　　民　　國　　94　　年　　12　　月　　30　　日
                  刑事第二庭    法  官  黃齡玉
以上正本證明與原本無異。
如不服本判決，應於判決送達後10日內向本院提出上訴狀 (須附
繕本 )。
中　　華　　民　　國　　94　　年　　12　　月　　30　　日
                                書記官  施嘉玫
毒品危害防制條例第10條
施用第一級毒品者，處 6 月以上 5 年以下有期徒刑。
施用第二級毒品者，處 3 年以下有期徒刑。
